臺灣臺東地方法院刑事判決
111年度交易字第47號
公  訴  人  臺灣臺東地方檢察署檢察官
被      告  鄭金賢



指定辯護人  本院公設辯護人丁經岳
上列被告因公共危險案件，經檢察官提起公訴（111年度偵字第7
80號），本院依簡式審判程序判決如下︰
    主      文
鄭金賢駕駛動力交通工具而有吐氣所含酒精濃度達每公升零點二
五毫克以上情形，處有期徒刑陸月，併科罰金新臺幣參萬元，有
期徒刑如易科罰金，罰金如易服勞役，均以新臺幣壹仟元折算壹
日。
    事實及理由
一、本件被告鄭金賢所犯各罪，均非死刑、無期徒刑、最輕本刑
    為3 年以上有期徒刑之罪或高等法院管轄第一審之案件，於
    本院審理程序進行中，被告先就被訴事實為有罪之陳述，經
    本院認合於刑事訴訟法第273條之1第1項之規定，告知被告
    簡式審判程序之旨，並聽取當事人、辯護人之意見後，裁定
    進行簡式審判程序。
二、本案犯罪事實及證據，除證據部分應補充被告於本院審理時
    之自白者外，餘均同於檢察官起訴書之記載，茲均引用之（
    如附件）。
三、論罪科刑之法律適用
　㈠查被告行為後，刑法第185條之3第1項於民國111年1月28日經
    總統華總一義字第11100012101號令修正公布，自同年月30
    日起發生效力。修正前刑法第185條之3第1項第1款規定之法
    定刑為「2年以下有期徒刑，得併科20萬元以下罰金」；修
    正後則為「3年以下有期徒刑，得併科30萬元以下罰金」，
    是經新舊法比較，修正後之規定顯非有利於被告，依刑法第
    2條第1項前段，自應適用被告行為時即修正前之刑法第185
    條之3第1項第1款規定論處。
　㈡核被告所為，係犯修正前刑法第185條之3第1項第1款之駕駛
    動力交通工具而有吐氣所含酒精濃度達每公升0.25毫克以上
    情形之罪。
　㈢按被告構成累犯之事實及應加重其刑之事項，均應由檢察官
    主張並具體指出證明之方法後，經法院踐行調查、辯論程序
    ，方得作為論以累犯及是否加重其刑之裁判基礎（最高法院
    110年度台上大字第5660號刑事大法庭裁定參照）。公訴人
    主張構成累犯，應提出足以證明被告構成累犯事實之前案徒
    刑執行完畢資料，例如前案確定判決、執行指揮書、執行函
    文、執行完畢（含入監執行或易科罰金或易服社會勞動執行
    完畢、數罪係接續執行或合併執行、有無被撤銷假釋情形）
    文件等相關執行資料，始足當之。至一般附隨在卷宗內之被
    告前案紀錄表，係司法機關相關人員依憑原始資料所輸入之
    前案紀錄，並非被告前案徒刑執行完畢之原始資料或其影本
    ，是依前揭裁定意旨及說明，單純空泛提出被告前案紀錄表
    ，尚難認已具體指出證明方法而謂盡其實質舉證責任，應予
    敘明。
　㈣爰審酌被告於酒後貿然騎車上路，危及道路交通安全，顯然
    無視酒後不得駕車之禁令，缺乏尊重用路人生命、身體、財
    產安全之觀念，查獲時吐氣所含酒精濃度達每公升1.46毫克
    ，另其數度因公共危險案件，經判處罪刑確定及執行完畢，
    此有臺灣高等法院被告前案紀錄表1份在卷可證（本院卷第2
    9頁至第35頁），是其一再犯同質之罪，顯然未從中獲得深
    刻之教訓，實為不該，兼衡其駕駛普通重型機車，犯罪所生
    之危害較低，幸無肇事，於警詢時至本院審理時坦承犯行，
    犯罪後之態度尚可，及教育程度為「高中（職）」，職業係
    「廚師」，月入約新臺幣3萬元，家庭經濟狀況為「小康」
    ，須扶養小孩、負擔家計及償還債務等情，業據其於警詢時
    與本院審理時自承在卷（偵卷第10頁、本院卷第48頁、第50
    頁），有本票影本37張在卷可佐（本院卷第53頁至第71頁）
    ，依此顯現其智識程度、生活狀況，斟酌當事人、辯護人意
    見等一切情狀，量處如主文所示之刑，並諭知有期徒刑如易
    科罰金、併科罰金如易服勞役之折算標準。
四、依刑事訴訟法第273條之1第1項、第299條第1項前段、第310
    條之2、第454條第2項，刑法第2條第1項前段、第41條第1項
    前段、第42條第3項前段、修正前第185條之3第1項第1款，
    刑法施行法第1條之1第1項，判決如主文。
五、如不服本判決，得自收受送達之翌日起20日內向本院提出上
    訴狀（應附繕本），其未敘述上訴理由者，應於上訴期間屆
    滿後20日內補提理由書狀於本院。　　
本案經檢察官陳筱茜提起公訴，檢察官林靖蓉到庭執行職務。
中　　華　　民　　國　　111 　年　　6 　　月　　30　　日
                  刑事第三庭  法  官      吳宗航
以上正本證明與原本無異。
如不服本判決應於收受送達後20日內向本院提出上訴書狀，並應
敘述具體理由；其未敘述上訴理由者，應於上訴期間屆滿後20日
內向本院補提理由書（均須按他造當事人之人數附繕本）。「切
勿逕送上級法院」。告訴人或被害人對於本判決如有不服，請書
具不服之理由狀，請求檢察官上訴者，其上訴期間之計算係以檢
察官收受判決正本之日期為準。
                              書記官      林傳坤
中　　華　　民　　國　　111 　年　　6 　　月　　30　　日
附錄本案論罪科刑所引實體法條全文：
修正前中華民國刑法第185條之3第1項第1款
駕駛動力交通工具而有下列情形之一者，處2年以下有期徒刑，
得併科20萬元以下罰金：
一、吐氣所含酒精濃度達每公升0.25毫克或血液中酒精濃度達百
    分之0.05以上。
　　
附件：　　
臺灣臺東地方檢察署檢察官起訴書
                                      111年度偵字第780號
    被　　　告　鄭金賢　男　45歲（民國00年0月0日生）
                        住臺東縣○○市○○里○○路0段000
                          巷00弄0號
                        國民身分證統一編號：Z000000000號
上列被告因公共危險案件，業經偵查終結，認應提起公訴，茲將
犯罪事實及證據並所犯法條分敘如下：
        犯罪事實
一、鄭金賢前於民國 107 年間因酒後駕車之公共危險案件，經
    法院判處有期徒刑 6 月確定，於 108 年 8 月 19 日執行
    完畢。詎仍不知悔改，明知飲用酒類不得駕駛動力交通工具
    ，竟於 111 年 1 月 27 日 22 時 30 分許，在臺東縣臺東
    市○○里○○路 0 段 000 巷 00 弄 0 號住處飲用酒類後
    ，仍於 111 年 1 月 28 日 14 時許，酒後駕駛車牌號碼
    000-000號普通重型機車上路。同日 14 時 15 分許行經臺
    東縣臺東市寶桑路與精誠路口時，因騎車抽菸且口罩未戴妥
    為警攔查，發現其面有酒容，並當場對其施以呼氣酒精濃度
    測試，於同日 14 時 15 分許，測得呼氣酒精濃度值為每公
    升 1.46 毫克，而查獲上情。
二、案經臺東縣警察局移送偵辦。
        證據並所犯法條
一、上揭犯罪事實，業據被告鄭金賢於警詢及偵查中均坦承不諱
    ，並有臺東縣警察局飲酒時間確認單、臺東縣警察局當事人
    酒精測定紀錄表、呼氣酒精測試器檢定合格證書、臺東縣警
    察局舉發違反道路交通管理事件通知單影本等在卷可稽，足
    認被告之自白與事實相符，被告犯嫌應堪認定。
二、按行為後法律有變更者，適用行為時之法律；但行為後之法
    律有利於行為人者，適用最有利於行為人之法律，刑法第 2
    條第 1 項定有明文。查本案被告行為後，刑法第 185 條之
    3 第 1 項第 1 款之公共危險罪業經修正，並於 111 年 1
    月 28 日公布施行，自同年 1 月 30 日起生效，該罪法定
    刑由修正前之「處 2 年以下有期徒刑，得併科 20 萬元以
    下罰金」，提高為「處 3 年以下有期徒刑，得併科 30 萬
    元以下罰金」，是經比較新舊法，應依刑法第 2 條第 1 項
    前段規定，適用被告行為時之舊法較有利於被告。核被告所
    為，係犯修正前刑法第 185 條之 3 第 1 項第 1 款之公共
    危險罪嫌。被告前受有期徒刑之執行完畢，5 年內再犯本件
    有期徒刑以上之罪，為累犯，有本署刑案查註紀錄表附卷可
    稽，請依刑法第 47 條第 1 項規定加重其刑。
三、依刑事訴訟法第251條第1項提起公訴。
  此　致
臺灣臺東地方法院
中　　華　　民　　國　 111　　年　　3　　月　  21 　　日
                              檢　察　官  陳筱茜
本件正本證明與原本無異
中　　華　　民　　國　 111　　年    3    月    25    日
                              書  記  官  黃淑婷 
所犯法條　　
修正前刑法第185條之3
駕駛動力交通工具而有下列情形之一者，處 2 年以下有期徒刑
，得併科 20 萬元以下罰金：
一、吐氣所含酒精濃度達每公升零點二五毫克或血液中酒精濃度
    達百分之零點零五以上。
二、有前款以外之其他情事足認服用酒類或其他相類之物，致不
    能安全駕駛。
三、服用毒品、麻醉藥品或其他相類之物，致不能安全駕駛。
因而致人於死者，處 3 年以上 10 年以下有期徒刑；致重傷者
，處 1 年以上 7 年以下有期徒刑。
曾犯本條或陸海空軍刑法第 54 條之罪，經有罪判決確定或經緩
起訴處分確定，於五年內再犯第 1 項之罪因而致人於死者，處
無期徒刑或 5 年以上有期徒刑；致重傷者，處 3 年以上 10 年
以下有期徒刑。